臺灣高等法院臺南分院民事裁定
109年度抗字第218號
抗  告  人  蔡明玲  
            曾萬本  
            王亮人  
            黃明參  
上列抗告人因與王元亨實業有限公司間遷讓房屋事件，聲請法官
迴避事件，對於中華民國109年11月23日臺灣雲林地方法院所為
裁定（109年度聲字第67號）提起抗告，本院裁定如下： 
    主  文
抗告駁回。
抗告訴訟費用由抗告人負擔。
    理  由
一、抗告意旨略以:相對人王元亨實業有限公司（下稱王元亨公
    司）以兩造就坐落雲林縣○○鎮○○段000地號土地上部分建物
    （即○○鎮第0公有零售市場店舖）訂有租約，且租期已於民
    國（下同）108年12月31日屆滿，抗告人蔡明玲、曾萬本、
    王亮人、黃明參(下稱抗告人等4人)未將所承租之店舖騰空
    交還為由，向原審法院北港簡易庭提起遷讓房屋等訴訟，詎
    原審法院法官簡廷恩（下稱承審法官）㈠在未調查本件是屬
    物之租賃或權利租賃，以確定應適用簡易程序或通常訴訟程
    序㈡未以聽訟之立場指揮審理本案訴訟，而是介入當事人之
    糾紛，以訴訟指導之方式指引相對人陳述，有偏頗相對人之
    情。承審法官有民事訴訟法第33條第1項第2款之迴避事由，
    原裁定竟駁回抗告人等4人法官迴避之聲請，顯有違誤，請
    求廢棄原裁定等語。
二、按「遇有下列各款情形，當事人得聲請法官迴避：法官有前
    條所定以外之情形，足認其執行職務有偏頗之虞者。」民事
    訴訟法第33條第1項第2款定有明文。又「民事訴訟法第33條
    第1項第2款所謂法官有前條所定以外之情形，足認其執行職
    務有偏頗之虞，係指法官對於訴訟標的有特別利害關係，或
    與當事人之一造有密切之交誼或有其他情形，客觀上足疑其
    為不公平之審判者而言。若僅係訴訟進行指揮不當，或於曉
    諭發問態度欠佳，或對案件審理有所遲緩，在當事人主觀上
    疑其有偏頗之虞者，自不得據為聲請迴避之原因。」(最高
    法院86年度台抗字第265號裁判意旨參照)。
三、經查:
　㈠王元亨公司依不動產定期租賃關係對抗告人等4人提起遷讓房
    屋等訴訟，經原審法院北港簡易庭承審法官進行調解（見10
    9年度港簡字第104號，下稱港簡卷，卷㈠第130頁以下），於
    調解不成立之後經通知兩造就「依民事訴訟法第427條第2項
    第1款規定，應適用簡易程序」乙節表示意見（見港簡卷㈠第
    163頁）後，並依民事訴訟法第403條第1項第11款規定進行
    調解（見港簡卷㈠第319頁以下），於調解不成立後，再諭知
    將本件改分簡字案件，依簡易程序進行審理（見港簡卷㈠第3
    21頁），嗣於109年9月3日言詞辯論期日抗告人訴訟代理人
    表示因本件訴訟案情繁雜，希改依通常程序審理，經兩造同
    意後，承審法官當庭裁定復將之改依通常程序審理〔見港簡
    卷㈡（併入109年度港訴字第2號案件審理）第304-305頁〕等
    情。依上，本件承審法官所適用之訴訟程序，均於法有據，
    在客觀上並未有令人執行職務有偏頗相對人之情事。
　㈡抗告意旨又以:承審法官未以聽訟之立場指揮審理本案訴訟，
    而以訴訟指導之方式指引相對人陳述，有迴避之原因云云。
    惟相對人當庭之聲明陳述有所不明瞭及不完足之處，原承辦
    法官縱有令其為事實上及法律上陳述、聲明證據或為其他必
    要之聲明及陳述之情，乃審判長訴訟指揮及闡明權之行使，
    自不得遽認承審法官執行職務偏頗枉法。抗告意旨上開所陳
    ，並無可取。
四、綜上所述，承審法官上開適用通常程序之裁定，於法並無不
    合，另其前揭訴訟行為乃屬職權上對於訴訟進行之指揮，尚
    不得認定執行職務有偏頗之虞。抗告人所指係屬主觀臆測之
    詞，自不足據為聲請迴避之原因。此外，抗告人亦未提出其
    他即時可供調查之證據釋明系爭事件之承審法官對訴訟標的
    有特殊利害關係，或與當事人一造有密切之交誼或嫌怨，或
    究有何其他情形客觀上足疑其為不公平審判之情事，依上說
    明，抗告人指摘承審法官執行職務有偏頗之虞，聲請法官迴
    避，自屬無據，應予駁回。原審裁定駁回其聲請，經核並無
    不當。抗告意旨指摘原裁定不當，求予廢棄，為無理由，應
    予駁回其抗告。
五、據上論結，本件抗告為無理由，依民事訴訟法第495條之1第
    1項、第449條第1項、第95條、第78條，裁定如主文。 　
中　　華　　民　　國　　110 　年　　1 　　月　　21　　日
                  民事第五庭    審判長法  官  吳森豐

                                      法  官  郭貞秀

                                      法  官  孫玉文
上為正本係照原本作成。
不得抗告。　　　　
中　　華　　民　　國　　110 　年　　1 　　月　　21　　日

                                      書記官  黃雁勤